【裁判字號】    89,上易,335
【裁判日期】    900117
【裁判案由】    傷害
【裁判全文】
臺灣高等法院花蓮分院刑事判決            八十九年度上易字第三三五號
    上   訴   人  臺灣花蓮地方法院檢察署檢察官
    上訴人即被告  乙○○
     被       告  丙○○
     被       告  丁○○
右列上訴人因被告傷害案件，不服臺灣花蓮地方法院八十九年度易字第六八八號中華
民國八十九年十月廿四日第一審判決（起訴案號：臺灣台東地方法院檢察署八十九年
度偵字第一八七三號 )，提起上訴，本院判決如左：
    主  文
上訴駁回。
乙○○、丁○○均緩刑年。
    事實及理由
一本案經本院審理結果，認為第一審判決依共同傷害人之身體罪，判處被告乙○○、
  丁○○各有期徒刑四月，如易科罰金均以佰元折算壹日，認事用法均無不當，應
  予維持，並引用原審判決書記載之事實、證據及理由。又判決被告丙○○無罪，亦
  無不當，應予維持，並引用原判決書記載之理由。
二查本件案起於被告乙○○、丁○○與告訴人甲○○在南北小吃店前，因互看不順眼
  ，乙○○找告訴人說明，告訴人酒瓶自後投擲乙○○未中，乙○○即拾地上鐵棍
  毆擊告訴人，告訴人旋即逃避，雖未被鐵條擊中，丁○○自乙○○手中接過鐵條自
  後追擊告訴人，業據被告丁○○承認在卷。而被告丙○○則在小吃店內，直至該店
  老闆周小玲要拉下店門始出店外，經證人周小玲、楊明珠結證屬實（見原審卷第六
  十三頁、本院卷第三十八頁），則被告丁○○傷害告訴人；被告丙○○當時不在小
  吃店外現場，未參與毆打告訴人均極明顯。被告乙○○雖矢口否認與丁○○毆打告
  訴人，證人楊明珠結證：有聽到乙○○叫丁○○不要打；丁○○亦以告訴人之傷情
  係一人所為，乙○○未參加毆打告訴人云云。惟查，證人楊明珠雖稱：有走出店外
  聽到的，然查，丁○○、乙○○追及告訴人用鐵棍毆打告訴人，地點為店前田裡，
  與小吃店應有一段距離，證人楊明珠與被告乙○○僅因小吃店飲食認識，其能從遠
  處聽到並辨別被告乙○○之聲音，實難令人置信。自不足為被告有利之認定。被告
  丁○○獨擔罪責，無非基於朋友之義，故為被告乙○○護之詞，亦不足採。而被
  告乙○○雙輕度殘障，跑步較慢，然自後趕至與丁○○共同毆打告訴人，業據告
  訴人指訴綦詳，並經證人彭進強、吳宗澤供述在卷，被告乙○○矢口否認共同傷害
  告訴人，自不足採。綜上所述，原審諭知被告丙○○無罪並無不當，檢察官上訴意
  旨，以其應成立犯罪為無理由。被告乙○○上訴意旨，否認犯罪亦非有理由，原審
  判決經審酌被告丁○○、乙○○二人之素行、智識程度，憑個人好惡恣意生事，危
  害社會秩序以及告訴人受傷程度不輕，尚未賠償告訴人所受損害等一切情狀後，各
  處有期徒刑四月，如易科罰金以佰元折算壹日，量刑甚為適當，檢察官上訴意旨
  ，指摘原判決量刑太輕，亦為無理由，均應駁回。惟查，被告乙○○、丁○○於本
  案辯論終結後，與告訴人就民事部分調解成立，賠償告訴人損害，有告訴人狀附調
  解書附卷可稽。足見被告二人已知悔悟，且查其二人前未受有期徒刑以上刑之宣告
  ，有台灣高等法院被告全國前案紀錄表在卷足稽，而此次又係一時失慮，致觸法網
  ，經此教訓，應知警惕，當無再犯之虞，祇須為刑之宣告，已足以策其自新，故本
  院認為以暫不執行為適當，爰均為宣告緩刑三年，以啟自新。
三據上論斷：應依刑事訴訟法第三百六十八條、第三百七十三條，刑法第七十四條第
  一款，判決如主文。
本案經檢察官崔紀鎮到庭執行職務。
中      華      民      國        九十      年     一     月    十七    日
                                    審判長法官  謝  志  揚
                                          法官  蔣  有  木
                                          法官  蔡  俊  有
右正本證明與原本無異。
本件不得上訴。
                                        書記官  劉  夢  蕾
中      華      民      國        九十      年     一     月    十八    日


司法院資訊處製作；財團法人民間司法改革基金會備份。
